臺灣臺中地方法院民事裁定　九十一年聲字第一四三六號
　　聲　請　人　甲○○
　　送達代收人　甲○○
　　相　對　人　乙○○
右當事人間聲請返還擔保金事件，本院裁定如左：
    主      文
聲請駁回。
聲請程序費用由聲請人負擔。
    理      由
一、本件聲請人聲請返還本院八十八年度存字第五五○六號提存事件之擔保金新台幣
    （下同）七萬元。其陳述略稱：聲請人與相對人間因請求清償債務事件，前遵鈞
    院八十八年裁全一字第七三一七號民事裁定提存七萬元而聲請對相對人之財產為
    假扣押在案。茲因聲請人已向鈞院訴請相對人清償債務，並經鈞院以八十九年度
    簡上字第四三一號判決確定，為取回提存物，茲已定二十日以上以存證信函催告
    相對人行使權利而未行使，自得請求返還擔保金云云，並提出假扣押民事裁定影
    本及存證信函影本暨掛號郵件收件回執影本各一份為證。
二、按返還擔保金，依民事訴訟法第一百零六條準用同法第一百零四條之規定，須符
    合：(一)應供擔保之原因消滅者；(二)訴訟終結後供擔保人證明已定二十日以上之期
    間催告受擔保利益人行使權利而未行使者之要件，法院始得裁定返還擔保金。至
    所謂應供擔保之原因消滅者，在釋明假扣押之原因而供擔保之場合，因其係擔保
    債務人因假扣押所受之損害，故必待無損害發生，或債權人本案訴訟全部勝訴確
    定，或就債務人所生之損害已經賠償時，始得謂供擔保之原因消滅（最高法院五
    十三年台抗字第二七九號判例及最高法院六十九年度台抗字第二八六號裁判參照
    ）。又所謂訴訟終結，在因假扣押所供擔保之情形，因該擔保係為保障受擔保利
    益人因不當假扣押所受損害而設，倘執行法院已依假扣押裁定實施假扣押之執行
    ，則在供擔保人撤回假扣押之執行前，受擔保利益人所受損害仍可能繼續發生，
    損害額既未確定，自無強令其行使權利之理。故在假扣押所供之擔保，供擔保人
    依民事訴訟法第一百零六條準用同法第一百零四條第一項第二款規定，聲請以裁
    定命返還其擔保金之場合，必供擔保人已撤回假扣押之執行，始得謂與民事訴訟
    法第一百零四條第一項第二款所定之「訴訟終結」相當，而得依該條款行使定期
    催告之權利（最高法院八十六年度台抗字第五十三號判決參照）。經查：本件聲
    請人係主張其已向本院訴請相對人清償債務，並經本院以八十九年度簡上字第四
    三一號判決確定。而經本院調閱該份民事判決，本院係判決聲請人一部勝訴，一
    部敗訴。是聲請人之本案訴訟並未獲全部勝訴確定，揆諸首揭說明，本件尚難謂
    聲請人應供擔保之原因已消滅。再者，本院已依上開假扣押裁定實施假扣押之執
    行，且本件提存擔保金之受擔保利益人除相對人外，尚有第三人王麗娥，而聲請
    人僅聲請本院撤銷上開假扣押裁定關於相對人之部分，並僅定期催告相對人行使
    權利，亦有聲請人提出之存證信函影本暨掛號郵件收件回執影本各一份為證，復
    經本院依職權調取上開聲請假扣押案卷、提存案卷及假扣押執行案卷核閱無訛，
    是亦難謂本件訴訟已終結。綜上所述，聲請人之聲請不合返還擔保金之要件，本
    件聲請人之聲請，應予駁回。
三、依民事訴訟法第九十五條、第七十八條裁定如主文。
中　　　華　　　民　　　國　　九十一　　年　　 十二 　　月　　 十一 　　日
                                      臺灣臺中地方法院民事第四庭
~B法　　　官　許秀芬
右為正本係照原本作成。
如對本裁定抗告應於送達後十日內向本院提出抗告狀。
中　　　華　　　民　　　國　　九十一　　年　　 十二　　 月　　 十一　　 日
~B法院書記官
